臺灣新竹地方法院刑事宣示判決筆錄　　100年度審易字第391號
公　訴　人　臺灣新竹地方法院檢察署檢察官
被　　　告　潤康國際通商有限公司
兼上代表人　黃冠文
選任辯護人　洪大明律師
被　　　告　優傑企業管理顧問有限公司
代　表　人　張景宏
被　　　告　張景忠
上列被告等因違反政府採購法案件，檢察官提起公訴（100 年度
偵字第596 號、第2132號）後，聲請改依協商程序而為判決，本
院於中華民國100年7月7日下午4時，在本院刑事第十一法庭宣示
判決，出席職員如下：
　　　　　　　　　　　　　　　　　　　　　法　官　邱忠義
　　　　　　　　　　　　　　　　　　　　　書記官　劉依緹
　　　　　　　　　　　　　　　　　　　　　通　譯　邱立杰
法官起立朗讀判決主文、犯罪事實要旨、處罰條文，及告以上訴
限制、期間並提出上訴狀之法院，且諭知記載其內容：
一、主  文：
    潤康國際通商有限公司，其代表人因執行業務犯政府採購法
    第八十七條第五項前段之妨害投標罪，科罰金新臺幣貳拾萬
    元，減為新臺幣拾萬元。
    黃冠文犯政府採購法第八十七條第五項前段之妨害投標罪，
    處有期徒刑陸月，併科罰金新臺幣肆拾萬元，減為有期徒刑
    月，併科罰金新臺幣貳拾萬元，徒刑如易科罰金，罰金如
    易服勞役，均以新臺幣壹仟元折算壹日。
    優傑企業管理顧問有限公司，其代理人因執行業務犯政府採
    購法第八十七條第五項後段之妨害投標罪，科罰金新臺幣貳
    拾萬元，減為新臺幣拾萬元。
    張景忠犯政府採購法第八十七條第五項後段之妨害投標罪，
    處有期徒刑陸月，減為有期徒刑月，如易科罰金，以新臺
    幣壹仟元折算壹日。
二、犯罪事實要旨：
（一）黃冠文為潤康國際通商有限公司（下稱潤康公司，於民國
      95年5月2日設立；已於98年6 月16日解散）負責人，基於
      意圖影響採購結果之犯意，於95年4、5月間之某日，前往
      優仕人力資源管理顧問公司（下稱優仕公司）設於新竹市
      ○○路○段9號5樓之4之辦公室，向優仕公司負責人張景忠
      借用其擔任實際負責人、由不知情之張景仁為登記負責人
      之優傑企業管理顧問有限公司（下稱優傑公司；自95 年9
      月27日起登記負責人改為張景宏）名義及證件參與新竹市
      政府教育局「新竹市國民小學95學年度英語教育實施方案
      」（下稱「英語教育實施方案」）招標案，張景忠亦基於
      意圖影響採購價格之犯意，而容許黃冠文能使用優傑公司
      之名義及證件參加投標。另黃冠文為掩飾其借牌投標之事
      實，於同年6 月間某日，形式上製作共同投標協議書，約
      定：「優傑公司是第一成員，潤康公司是第二成員；優傑
      公司為代表廠商，並以代表廠商負責人為代表人，負責與
      機關意見之聯繫，任何由代表廠商具名代表共同投標廠商
      之行為，均視為共同投標廠商全體之行為。機關對代表廠
      商之通知，與對共同投標廠商所有成員之通知具同等效力
      ；各成員主辦項目『第一成員：外籍師資引進作業、第二
      成員：管理執行企畫案』；各成員所佔第一成員：1 ％、
      第二成員：99％；共同投標廠商同意契約價金依下列方式
      請領：由代表廠商檢具各成員分別出具之發票及相關文件
      向機關統一請領；由各成員分別出具之發票及其他文件向
      機關請領。」，實則優傑公司並未參與或執行有關該投標
      案之任何事項。嗣新竹市政府於95年6 月27日上午10時30
      分許開標後，審查通過潤康公司及優傑公司符合參與評選
      廠商資格，再於同年6 月30日經評選委員評選由潤康公司
      及優傑公司取得議價資格，復於同年7 月11日上午10時30
      分許，在新竹市政府辦理議價，而以新臺幣6,290 萬元決
      標予潤康公司及優傑公司，使本件開標發生不正確結果。
（二）案經法務部調查局新竹市調查站移送臺灣新竹地方法院檢
      察署檢察官偵查起訴。
三、處罰條文：
    政府採購法第87條第5 項、第92條，刑法第11條前段、第41
    條第1項前段、第42條第3項前段，中華民國九十六年罪犯減
    刑條例第2條第1項第3款、第7條、第9條。
四、協商判決除有刑事訴訟法第455 條之4 第1 項第1 款於本訊
    問程序終結前，被告撤銷協商合意或檢察官撤回協商聲請者
    ；第2 款被告協商之意思非出於自由意志者；第4 款被告所
    犯之罪非第455 條之2 第1 項所定得以協商判決者；第6款
    被告有其他較重之裁判上一罪之犯罪事實者；第7 款法院認
    應諭知免刑或免訴、不受理者情形之一，及違反同條第2項
    「法院應於協商合意範圍內為判決；法院為協商判決所科之
    刑，以宣告緩刑或2 年以下有期徒刑、拘役或罰金為限」之
    規定者外，檢察官與被告均不得上訴。
五、如有前項得上訴之情形，得自收受宣示判決筆錄送達之日起
    10日內，向本院提出上訴書狀，上訴於第二審法院。
中    華    民    國   100    年    7     月    7     日
              刑事第九庭    書  記  官        劉依緹
                            法      官        邱忠義
以上筆錄正本係照原本作成。
中    華    民    國   100    年    7     月    7     日
                            書  記  官        李念純
附錄本案論罪科刑法條全文：
政府採購法第87條
意圖使廠商不為投標、違反其本意投標，或使得標廠商放棄得標
、得標後轉包或分包，而施強暴、脅迫、藥劑或催眠術者，處1
年以上7 年以下有期徒刑，得併科新臺幣3 百萬元以下罰金。
犯前項之罪，因而致人於死者，處無期徒刑或7 年以上有期徒刑
；致重傷者，處3年以上10年以下有期徒刑，各得併科新臺幣3百
萬元以下罰金。
以詐術或其他非法之方法，使廠商無法投標或開標發生不正確結
果者，處5 年以下有期徒刑，得併科新臺幣1 百萬元以下罰金。
意圖影響決標價格或獲取不當利益，而以契約、協議或其他方式
之合意，使廠商不為投標或不為價格之競爭者，處6 月以上5 年
以下有期徒刑，得併科新臺幣1百萬元以下罰金。
意圖影響採購結果或獲取不當利益，而借用他人名義或證件投標
者，處3年以下有期徒刑，得併科新臺幣1百萬元以下罰金。容許
他人借用本人名義或證件參加投標者，亦同。
第1項、第3項及第4項之未遂犯罰之。
政府採購法第92條
廠商之代表人、代理人、受雇人或其他從業人員，因執行業務犯
本法之罪者，除依該條規定處罰其行為人外，對該廠商亦科以該
條之罰金。